【裁判字號】    90,上易,1622
【裁判日期】    901017
【裁判案由】    竊盜
【裁判全文】
臺灣高等法院高雄分院刑事判決                    九十年度上易字第一六二二號
      上  訴  人  台灣屏東地方法院檢察署檢察官
      被      告  乙○○
右上訴人因被告竊盜案件，不服臺灣屏東地方法院九十年度易字第五一八號中華民國
九十年七月三十一日第一審判決（起訴案號：臺灣屏東地方法院檢察署九十年度偵字
第五二一號），提起上訴，本院判決如左：
      主      文
原判決撤銷。
乙○○竊盜，處有期徒刑參月，如易科罰金，以參佰元折算壹日。
      事      實
一、乙○○曾有傷害、違反麻醉藥品管理條例、藥事法等前科（不構成累犯），猶不
    知悔改，竟意圖為自己不法之所有，於民國八十九年十一月三十日上午六時十分
    許，騎腳踏車途經屏東縣車城鄉○○村段甲○○所有之魚塭工寮旁，見有電纜線
    ，且四處無人，竟以不詳方法竊取甲○○所有漁塭所用之電纜線一捆，並以飼料
    袋裝之，重約四十公斤，值約新臺幣（下同）六千元，得手後，將之放置於其所
    有之腳踏上欲行離去時，隨即為失主甲○○發現，乙○○心虛，乃將該電纜線搬
    下放回原地後逃逸，經警循線得知上情。
二、案經被害人甲○○訴由屏東縣警察局恆春分局移送台灣屏東地方法院檢察署檢察
    官偵查起訴。
      理      由
一、訊據被告乙○○矢口否認有何竊盜犯行，辯稱：電纜線一綑是在公墓旁的路上撿
    到的，並非我偷的等語。
二、經查：
（一）被告乙○○於八十九年十一月三十日下午三時許，在恆春分局車城分駐所供稱
      ：「我於八十九年十一月三十日早上六時十分經過車城鄉○○村○○段第一公
      墓旁甲○○之漁塭工寮旁發現有一袋用飼料袋裝電纜線，我就搬運到我所騎腳
      踏車上，就被甲○○發現，我並沒有用任何工具割剪電纜線。」、「（你搬運
      竊取電纜線有何作用？數量多少？）我因缺錢使用，竊取電纜線可剝皮後銅線
      可拿去賣。一捆四十公斤。」等語（見警訊卷第一頁背面）。參以告訴人甲○
      ○於警訊時指稱：「我沒有發現乙○○行竊電纜電線（養蝦水車用電線），並
      有發現乙○○在我失竊之福安村段漁塭工寮現場約五十公尺處路邊搬運一袋電
      纜線，經我上前發現是我所失竊之電纜線。」等語（見警訊卷第三頁背面）。
      可見被告確實有以一飼料袋裝電纜線一綑，且已將之搬運到其所騎之腳踏車上
      等情，而該綑電纜線原裝設於告訴人漁塭內，故係被告竊取自漁塭，以飼料袋
      裝妥，於用腳踏車搬運中，被告訴人發覺，應可認定。
（二）警訊卷所附之照片三幀，其一為漁塭內被剪斷的電纜線源頭、一為工寮內凌亂
      之電纜線景象、一為遭竊之電纜線，其中一幀照片工寮內有凌亂之電纜線，該
      工寮係被告所居住之處所，亦為被告所供稱不諱，顯見被告有偷取電纜線變賣
      得款花用之動機，且被告於警訊時亦供稱偷取電纜線係為了可剝皮後銅線可拿
      去賣等語（見警訊卷第一頁背面），益見被告有竊取電纜線變賣之意圖甚明。
（三）綜上所述，足見被告所辯，顯係卸責之詞，不足採信。此外，並有照片三幀附
      於警訊卷可稽，本件事證明確，被告竊盜犯行，堪以認定。
三、被告意圖為自己不法之所有，趁四處無人之際，竊取甲○○所有漁塭所用之電纜
    線一捆，核被告所為，係犯刑法第三百二十條第一項之竊盜罪。
四、原審未予詳查，遽為被告無罪之判決，尚有未洽。檢察官上訴意旨，執此指摘原
    判決不當，為有理由，自應由本院將原判決予以撤銷改判。爰審酌被告犯罪之動
    機、目的、手段，犯罪時所受之刺激、犯罪所生之損害，所竊取之電纜線價值六
    千元及犯罪後態度等一切情狀，量處有期徒刑三月。按刑法第四十一條已於中華
    民國九十年一月十日經總統公布，於同年月十二日生效施行，該條規定：「犯最
    重本刑為五年以下有期徒刑之刑之罪，而受六個月以下有期徒刑或拘役之宣告，
    因身體、教育、職業、家庭之關係或其他正當事由，執行顯有困難者，得以一元
    以上三元以下折算一日，易科罰金。但確因不執行所宣告之刑，難收矯正之效，
    或難以維持法秩序者，不在此限。」「併合處罰之數罪，均有前項情形，其應執
    行之刑逾六月者，亦同」。被告所犯之竊盜罪，係五年以下有期徒刑之罪，且科
    處有期徒刑三月，被告犯罪時間雖在上開條文修正生效前，然依刑法第二條第一
    項前段規定，行為後法律有變更者，原則上適用裁判時之法律，且經新舊法比較
    結果，新修正之條文對於易科罰金之條件有利於行為人，因此依刑法第二條第一
    項前段規定，被告所宣告之刑，應依新修正之刑法第四十一條第一項前段規定，
    諭知如易科罰金之標準。
據上論斷，應依刑事訴訟法第三百六十九條第一項前段、第三百六十四條、第二百九
十九條第一項前段、刑法第二條第一項前段、第三百二十條第一項、第四十一條第一
項前段，罰金罰鍰提高標準條例第一條前段、第二條，判決如主文。
本案經檢察官沈紹嘉到庭執行職務。
中      華      民      國    九十      年      十      月     十七     日
                                      臺灣高等法院高雄分院刑事第七庭
                                          審判長法官
                                                法官
                                                法官
不得上訴
附錄本判決論罪科刑法條：
刑法第三百二十條第一項
  意圖為自己或第三人不法之所有，而竊取他人之動產者，為竊盜罪，處五年以下有
  期徒刑、拘役或五百元以下罰金。


司法院資訊處製作；財團法人民間司法改革基金會備份。
